臺灣臺北地方法院刑事判決　　　　　　 100年度交訴字第25號
公　訴　人　臺灣臺北地方法院檢察署檢察官
被　　　告　侯魁元
上列被告因公共危險案件，經檢察官聲請以簡易判決處刑（99年
度偵字第16919號），本院臺北簡易庭認不宜逕以簡易判決處刑
（99年度北交簡字第1334號），而改用通常程序審理，因被告於
準備程序中先就被訴事實為有罪陳述，經本院合議庭裁定適用簡
式審判程序，茲判決如下：
    主  文
侯魁元駕駛動力交通工具肇事，致人受傷而逃逸，累犯，處有期
徒刑陸月，如易科罰金，以新臺幣壹仟元折算壹日。
    事  實
一、侯魁元前於民國97年間，因酒醉駕車公共危險案件，經本院
    97年度北交簡字第333號判處有期徒刑4月確定，於97年8月5
    日易科罰執行完畢。詎其猶不知警惕，於民國99年6月16日
    下午14時33分許，騎乘車牌號碼BPD-329號普通重型機車附
    載兩隻小狗，沿臺北市松山區○○○路由南往北行駛，行經
    該路91號前，本應注意車前狀況及兩車併行之間隔，並隨時
    採取必要之安全措施，而依當時天候晴、日間自然光線、柏
    油路面乾燥無缺陷、視距良好無障礙物，並無不能注意之情
    事，疏未注意及此，不慎追撞同向前方由姚政宏（未受傷）
    駕駛之車牌號碼HO-9168號自用小貨車之右後方，再倒地滑
    行撞到同向右前方由Christensen Kenneth James（聲請簡
    易判決處刑書誤為Chistenen Kenneth）騎乘之自行車，致
    Christensen Kenneth James人車倒地，造成Christensen
    Kenneth James受有手肘及腿部多處擦傷等傷害（過失傷害
    部分未據告訴）。侯魁元肇事後，明知其已駕車肇事致人受
    傷，應即採取救護或其他必要之措施，並應向警察機關報告
    ，不得駛離，其竟於抓回小狗後，未為任何必要之救護、報
    警措施，即因畏責，竟基於肇事逃逸之犯意，不顧
    Christensen Kenneth James已受傷，即逕自騎車逃逸。嗣
    由目擊現場之姚政宏記下侯魁元所騎機車之車牌號碼後報警
    ，由警方循線通知侯魁元到案詢問後，而為警循線查悉上情
    。
二、案經臺北市政府警察局松山分局報請臺灣臺北地方法院檢察
    署檢察官偵查而聲請以簡易判決處，本院認不宜逕以簡易判
    決處刑，而改用通常程序審理。
    理  由
一、程序方面：
    本件被告侯魁元所犯肇事逃逸罪，並非死刑、無期徒刑或最
    輕本刑為3年以上有期徒刑之罪，亦非高等法院管轄第一審
    案件，於準備程序進行中，被告先就被訴事實為有罪之陳述
    ，經告知被告簡式審判程序之旨，並聽取檢察官及被告之意
    見後，本院合議庭裁定由受命法官進行簡式審判程序，是本
    件之證據調查，依刑事訴訟法第273條之2規定，不受同法第
    159條第1項、第161條之2、第161條之3、第163條之1及第
    164條至第170條規定之限制，合先敘明。
二、認定犯罪事實所憑證據及理由：
    上揭犯罪事實，業據被告侯魁元於警詢、偵查及本院審理時
    坦承不諱（見偵查卷第5至7頁、第47頁、本院100年3月2日
    準備程序筆錄及審判筆錄），並據證人即被害人
    Christensen Kenneth James於警詢及偵查中證述綦詳（見
    偵查卷第10至11頁、第59至60頁），核與目擊證人姚政宏於
    警詢及偵查中證述情節相符（見偵查卷第8至9頁、第47頁）
    ，並有道路交通事故現場圖1份、道路交通事故調查報告表
    (一)、(二)各1件、臺北市政府警察局松山分局交通分隊道路交
    通事故補充資料表1份、道路交通事故談話紀錄表2份、事故
    現場及車輛受損情形暨被害人傷勢照片12幀附卷可稽（見偵
    查卷第13至24頁）。足徵被告自白與事實相符。本件事證明
    確，被告犯行堪予認定，應依法論科。
三、論罪科刑理由：
  (一)核被告所為，係犯刑法第185條之4之駕駛動力交通工具肇事
    致人受傷而逃逸罪。
  (二)被告有事實欄所載犯罪前科及刑之執行情形，有臺灣高等法
    院被告前案紀錄表在卷可查，被告於有期徒刑執行完畢後，
    5年以內故意再犯有期徒刑以上之罪，為累犯，應依刑法第
    47條第1項規定，加重其刑。
  (三)又本件被告因認其肇事情節輕微，一時思慮未周，抱持僥倖
    心態，即逕行離去，雖屬可議，惟犯後始終坦承犯行，偵查
    中已與告訴人達成和解，並依和解內容賠償被害人新臺幣2
    萬6,000元，且經被害人同意撤回對被告之刑事告訴及拋棄
    本件其餘民事請求權（此有99年9月12日和解書1份附卷可稽
    ，見偵查卷第62之1頁），及被告於偵查及審理時坦承犯行
    不諱，頗知悔悟，因認其犯後態度良好，已知悔悟。另參酌
    本件肇事起因實係被告不慎追撞被害人後，致被害人受傷，
    被告一時失慮而駕車離去，所幸被害人所受傷勢尚屬輕微，
    兼衡被告於肇事後因一時緊張而離開現場，惡性非大，蒞庭
    檢察官亦以「被告犯罪後態度良好，且與被害人達成和解，
    並已經賠償被害人，請求從輕量刑」等語，具體求處有期徒
    刑6月，本院斟酌上情，認情輕法重，被告犯罪情狀尚堪憫
    恕，依累犯加重其刑後，縱科處法定刑之最低度有期徒刑7
    月，猶嫌過重，爰依刑法第59條之規定，酌減其刑。上述加
    重、減輕情形，應予先加後減。暨審酌被告之品性、生活狀
    況、智識程度、犯罪手段等一切情狀，爰量處如主文所示之
    刑，並諭知易科罰金之折算標準，以示懲儆。
據上論斷，應依刑事訴訟法第452條、第273條之1第1項、第299
條第1項前段，刑法第185條之4、第47條第1項、第59條、第41條
第1項前段，刑法施行法第1條之1，判決如主文。
本案經檢察官林淑玲到庭執行職務
中    華    民    國  100    年    3    月     18     日
                      刑事第十二庭  法  官  陳慧萍
以上正本證明與原本無異。
如不服本判決應於收受送達後10日內向本院提出上訴書狀，並應
敘述具體理由；其未敘述上訴理由者，應於上訴期間屆滿後20日
內向本院補提理由書（均須按他造當事人之人數附繕本）「切勿
逕送上級法院」。
                                    書記官  黃慧怡
中    華    民    國  100    年    3    月     18     日
附錄本案論罪科刑法條：
中華民國刑法第185條之4
（肇事遺棄罪）
駕駛動力交通工具肇事，致人死傷而逃逸者，處 6 月以上 5 年
以下有期徒刑。